sk-SK: Elektronika > Elektronické príslušenstvo > Počítačové komponenty > I/O karty a adaptéry > Stromčeky: Externé GPU skrine; PCIe riserové káble; Vertikálne montážne súpravy GPU
zh-CN: 电子产品 > 电子配件 > 计算机组件 > I/O卡与适配器 > 转接卡: 外置显卡盒; PCIe 延长线; 垂直显卡安装套件
sl-SI: Elektronika > Elektronski dodatki > Računalniške komponente > Vhodno-izhodne kartice in adapterji > Razširitvene kartice: Zunanja ohišja za GPU; PCIe razširitveni kabli; Kompleti za navpično montažo GPU
zh-TW: 電子器材 > 電子配件 > 電腦元件 > I/O 卡和轉接器 > 豎卡: eGPU 外接盒; PCIe 延長線; 垂直顯示卡安裝套件
sv: Elektronik > Elektroniktillbehör > Datorkomponenter > I/O-kort och adaptrar > Riserkort: Externa GPU-höljen; PCIe-riserkablar; Vertikala GPU-monteringssatser
cs: Elektronika > Elektronika – příslušenství > Počítačové komponenty > Rozšiřující počítačové karty > Riser karty: Externí GPU skříně; PCIe riser kabely; Sady pro vertikální montáž GPU
it: Elettronica > Accessori dispositivi elettronici > Componenti per computer > Schede di espansione per computer > Scheda Riser: Involucri GPU esterni; Cavi riser PCIe; Kit di montaggio GPU verticale
hr-HR: Elektronika > Pribor za elektroniku > Računalne komponente > I/O kartice i adapteri > Riser kartice: Vanjska kućišta za GPU; PCIe riser kabeli; Kompleti za okomito postavljanje GPU-a
nl: Elektronica > Accessoires voor elektronica > Computeronderdelen > Computeruitbreidingskaarten > Riser-kaarten: Externe GPU behuizingen; PCIe riser kabels; Verticale GPU montage kit
ja: 電子機器 > 電気製品関連用品・PC周辺機器 > PC部品・周辺機器 > PC拡張カード > ライザーカード: 外付けGPUエンクロージャー; PCIeライザーケーブル; 縦型GPUマウントキット
de: Elektronik > Elektronisches Zubehör > Computerkomponenten > Computer-Steckkarten > Riser-Karten: Externe GPU-Gehäuse; PCIe-Riser-Kabel; Vertikale GPU-Montagesätze
th: อิเล็กทรอนิกส์ > อุปกรณ์อิเล็กทรอนิกส์ > ส่วนประกอบคอมพิวเตอร์ > การ์ด I/O และอะแดปเตอร์ > การ์ดไรเซอร์: กล่องบรรจุการ์ดจอภายนอก; สายไรเซอร์ PCIe; ชุดยึดการ์ดจอแบบแนวตั้ง
fr: Appareil électronique > Accessoires électroniques > Composants d’ordinateur > Cartes et adaptateurs d’E/S > Cartes riser: Boîtiers GPU externes; Câbles riser PCIe; Kits de montage vertical pour GPU
tr: Elektronik > Elektronik Alet Aksesuarları > Bilgisayar Bileşenleri > Bilgisayar Genişletme Kartları > Riser Kartlar: Harici GPU Muhafazaları; PCIe Yükseltici Kabloları; Dikey GPU Montaj Kitleri
en: Electronics > Electronics Accessories > Computer Components > I/O Cards & Adapters > Riser Cards: External GPU Enclosures; PCIe Riser Cables; Vertical GPU Mounting Kits
lt-LT: Elektronika > Elektronikos priedai > Kompiuterių komponentai > Įvesties / išvesties plokštės ir adapteriai > Išplėtimo plokštės: Išoriniai GPU korpusai; PCIe pakėlimo (riser) kabeliai; Vertikalūs GPU tvirtinimo rinkiniai
vi: Thiết bị điện tử > Phụ kiện thiết bị điện tử > Linh kiện máy tính > Thẻ đầu vào/đầu ra và bộ điều hợp > Thẻ mở rộng: Vỏ GPU bên ngoài; Cáp nâng cao PCIe; Bộ kit gắn GPU theo chiều dọc
pl: Elektronika > Akcesoria elektroniczne > Elementy komputera > Karty i adaptery I/O > Karty riser: Zewnętrzne obudowy eGPU; Kable riser PCIe; Zestawy do pionowego montażu GPU
es: Electrónica > Accesorios electrónicos > Componentes para computadoras > Tarjetas de expansión para computadoras > Placas hija: Gabinetes para GPU externa; Cables elevadores PCIe (riser); Kit de montaje vertical para GPU
pt-PT: Eletrónica > Acessórios eletrónicos > Componentes informáticos > Adaptadores e cartões de E/S > Cartões riser: Caixas externas para GPU; Cabos pcie riser; Kit de montagem vertical para GPU
pt-BR: Eletrônicos > Acessórios para eletrônicos > Componentes para computador > Placas de expansão para computadores > Riser cards: Gabinetes externos para GPU; Cabos riser PCIe; Kit de montagem vertical para GPU
hu: Elektronika > Elektronikai kiegészítők > Számítógép-komponensek > I/O kártyák és adapterek > Riser kártyák: Külső GPU-házak; PCIe hosszabbítókábelek; GPU függőleges tartók
nb: Elektronikk > Elektronikktilbehør > Datamaskinkomponenter > I/O-kort og adaptere > Riser-kort: Eksterne GPU-kabinetter; PCIe-riserkabler; Vertikale GPU-monteringssett
bg-BG: Електроника > Аксесоари за електроника > Компютърни компоненти > I/O карти и адаптери > Рейзър платки: Външни кутии за GPU; Удължителни PCIe кабели; Комплекти за вертикален монтаж на GPU
ro-RO: Electronice > Accesorii electronice > Componente calculatoare > Carduri și adaptoare I/O > Carduri de extensie (riser): Incinte pentru GPU externe; Cabluri riser PCIe; Kituri de montare verticală pentru GPU
ko: 전자기기 > 전자기기 부대용품 > 컴퓨터 구성품 > 입출력 카드/어댑터 > 라이저 카드: 외장 GPU 인클로저; PCIe 라이저 케이블; 버티컬 GPU 마운팅 키트
ru: Электроника > Аксессуары для электроники > Компьютерные компоненты > Платы расширения > Райзер-платы: Внешние корпуса для видеокарт; Райзер-кабели PCIe; Комплекты вертикального крепления видеокарт
fi: Elektroniikka > Sähkötarvikkeet > Tietokonekomponentit > I/O-kortit ja -muuntimet > Riser-kortit: Ulkoiset GPU-kotelot; PCIe-korokekorttikaapelit; Pystysuorat GPU-asennussarjat
da: Elektronik > Elektronik – tilbehør > Computerkomponenter > I/O-kort og -adaptere > Riser-kort: Eksterne GPU-rum; PCIe-hævekabler; Vertikale GPU-monteringssæt
el: Ηλεκτρονικά > Αξεσουάρ ηλεκτρονικών συσκευών > Εξαρτήματα υπολογιστή > Κάρτες και προσαρμογείς I/O > Κάρτες ανύψωσης (Riser Cards): Εξωτερικά περιβλήματα GPU; Καλώδια επέκτασης PCIe; Κιτ κάθετης τοποθέτησης GPU